臺灣新北地方法院三重簡易庭裁定
                                    110年度重秩字第153號

移送機關　　新北市政府警察局新莊分局

被移送人　　林宇辰　



　　　　　　林睿耆　


　　　　　　謝騰緯　



　　　　　　游竣翔　



　　　　　　蔡王翔　


上列被移送人因違反社會秩序維護法案件，經移送機關以中華民
國110 年11月10日新北警莊刑字第1104055809號移送書移送審理
，本院裁定如下：
    主  文
林宇辰、林睿耆、謝騰緯、游竣翔及蔡王翔無正當理由攜帶具有
殺傷力之器械，林宇辰、蔡王翔、林睿耆各處罰鍰新臺幣伍仟元
，謝騰緯、游竣翔各處罰鍰新臺幣參仟元。
扣案之開山刀壹把、折疊刀■癟漶B武士刀壹把、彈簧刀壹把，均
沒入。
    事 實 理 由 及 證 據
一、被移送人於下列時、地有違反社會秩序維護法之行為：
（一）時間：民國110 年11月2 日4 時18分許。
（二）地點：新北市○○區○○路○段00號（凱悅KTV 及210 、
      211 號包廂）。
（三）行為：被移送人林宇辰無正當理由攜帶具有殺傷力之武士
      刀1 把、折疊刀1 把，被移送人林睿耆無正當理由攜帶具
      有殺傷力之彈簧刀1 把，被移送人謝騰緯無正當理由攜帶
      具有殺傷力之折疊刀1 把，被移送人游竣翔無正當理由攜
      帶具有殺傷力之折疊刀1 把，被移送人蔡王翔無正當理由
      攜帶具有殺傷力之開山刀1 把。
二、上開事實，有下列之事證證明屬實：
（一）被移送人分別於警詢時之自白。
（二）扣案開山刀1 把、折疊刀3 把、武士刀1 把、彈簧刀1 把
      。
（三）扣押筆錄、扣押物品目錄表、扣押物品收據證明書、扣押
      物品照片及現場監視器畫面擷取照片。
三、按無正當理由攜帶具有殺傷力之器械、化學製劑或其他危險
    物品者，處3 日以下拘留或新臺幣3 萬元以下罰鍰，社會秩
    序維護法第63條第1 項第1 款定有明文。本條款之構成要件
    ，乃行為人客觀上有攜帶具有殺傷力之器械、化學製劑或其
    他危險物品之行為，且該攜帶係無正當理由，因而有危害於
    行為人攜帶所處時空之安全情形，即足當之。被移送人謝騰
    緯、游竣翔雖辯稱：攜帶是為防身用云云。然攜帶具殺傷力
    之器械是否具正當理由，本應綜合全案事證，於法律、道義
    乃至於習慣所應許可之範圍，客觀認定判斷之。查被移送人
    謝騰緯、游竣翔所攜帶之折疊刀，如持以朝人揮砍或揮打，
    顯有傷害人之身體或生命之虞，並有危害於一般安全之情形
    ，是上開器械自具有殺傷力甚明，如遇紛爭，本可循司法途
    徑抑或其他正當管道處理，而非以暴制暴、以攜帶具有殺傷
    力器械之方式私鬥解決，是被移送人謝騰緯、游竣翔前揭所
    辯，委不足採，難認屬正當理由。核被移送人所為，均係違
    反社會秩序維護法第63條第1 項第1 款之規定，應依法論處
    。本院審酌被移送人違反之手段、智識程度、生活狀況、違
    反義務之程度、上開非行所生之危險或損害等一切情狀，各
    裁處如主文第1 項所示之處罰。又扣案之武士刀1 把、銀色
    折疊刀1 把，係被移送人林宇辰所有；扣案之開山刀1 把，
    係被移送人蔡王翔所有；扣案之彈簧刀1 把，係被移送人林
    睿耆所有；扣案之折疊刀1 把，係被移送人謝騰緯所有；扣
    案之折疊刀1 把，係被移送人游竣翔所有，並為供渠等違反
    本法行為所用之物，業經渠等於警詢時自承明確，爰依社會
    秩序維護法第22條第3 項之規定，併予宣告沒入之。
四、依社會秩序維護法第45條第1 項、第63條第1 項第1 款、第
    22條第3 項，裁定如主文。
中　　華　　民　　國　 110　　年　　11　　月　　29　　日
                      臺灣新北地方法院三重簡易庭
                            法  官  王士珮
以上正本證明與原本無異。
如不服本裁定，得於裁定書送達之翌日起5日內，以書狀敘述理
由，向本庭（新北市○○區○○路0段000號）提出抗告。
中　　華　　民　　國　 110　　年　　11　　月　　29　　日
                            書記官  楊家蓉